tr: Kafes paket tipi: Aksesuar paketi; Tam paket; İskelet kiti; Sadece iskelet; Donanım/ankraj kiti; Ağ ve iskelet; Sadece ağ; Yedek ağ; Yedek direkler; Diğer
hr-HR: Kavez vrsta paketa: Paket dodataka; Potpuni paket; Komplet okvira; Samo okvir; Okovi / komplet za sidrenje; Mreža i okvir; Samo mreža; Zamjenska mreža; Zamjenski stupovi; Ostalo
sl-SI: Vrsta paketa kletke: Paket dodatne opreme; Celoten paket; Komplet okvirja; Samo okvir; Komplet okovja/za pritrjevanje; Mreža in okvir; Samo mreža; Nadomestna mreža; Nadomestne palice; Drugo
hu: Ketreccsomag típusa: Kiegészítőcsomag; Teljes csomag; Vázkészlet; Csak váz; Szerelvény/rögzítő készlet; Háló és váz; Csak háló; Csereháló; Csererudak; Egyéb
fr: Type d’emballage de la cage: Lot d’accessoires; Pack complet; Kit d’armature; Armature uniquement; Kit de quincaillerie/d’ancrage; Filet et armature; Filet uniquement; Filet de rechange; Poteaux de rechange; Autre
pl: Typ opakowania klatki: Pakiet akcesoriów; Zestaw kompletny; Zestaw stelaża; Tylko stelaż; Zestaw do mocowania/kotwienia; Siatka i stelaż; Tylko siatka; Siatka wymienna; Słupki wymienne; Inne
ja: ケージパッケージタイプ: アクセサリーバンドル; 完全パッケージ; フレームキット; フレームのみ; 金具/固定キット; ネットとフレーム; ネットのみ; 交換用ネット; 交換用ポール; その他
fi: Häkkipakkaustyyppi: Lisävarustepaketti; Täydellinen paketti; Runkopakkaus; Vain runko; Kiinnitys-/ankkurointisarja; Verkko ja runko; Vain verkko; Vaihtoverkko; Vaihtotangot; Muu
el: Τύπος συσκευασίας κλωβού: Σετ αξεσουάρ; Πλήρες πακέτο; Κιτ σκελετού; Μόνο σκελετός; Εξοπλισμός/κιτ στερέωσης; Δίχτυ και σκελετός; Μόνο δίχτυ; Ανταλλακτικό δίχτυ; Ανταλλακτικοί στύλοι; Άλλο
zh-TW: 籠套組類型: 配件套裝組合; 完整套件; 框架工具包; 僅含框架; 五金/錨固工具包; 網與框架; 僅含網子; 替換網; 替換桿; 其他
sk-SK: Typ klietkového balíka: Balík príslušenstva; Kompletný balík; Rámová súprava; Len rám; Spojovací materiál/kotviaca súprava; Sieť a rám; Len sieť; Náhradná sieť; Náhradné tyče; Iné
bg-BG: Тип на комплекта на клетката: Пакет с аксесоари; Пълен пакет; Комплект рамка; Само рамка; Комплект крепежни елементи; Мрежа и рамка; Само мрежа; Резервна мрежа; Резервни колове; Други
da: Type af burpakning: Sampak med tilbehør; Komplet pakke; Rammesæt; Kun ramme; Beslag-/forankringssæt; Net og ramme; Kun net; Udskiftningsnet; Udskiftningsstænger; Andet
pt-BR: Tipo de pacote da gaiola: Pacote de acessórios; Pacote completo; Kit de estrutura; Apenas estrutura; Kit de ferragens/ancoragem; Rede e estrutura; Apenas rede; Rede de substituição; Mastros de substituição; Outro
zh-CN: 笼型包类型: 配件套装; 完整套件; 框架套件; 仅框架; 五金件/锚固套件; 网和框架; 仅有网; 替换网; 替换立杆; 其他
pt-PT: Tipo de embalagem da jaula: Pacote de acessórios; Pacote completo; Kit de estrutura; Apenas estrutura; Kit de ferragens/ancoragem; Rede e estrutura; Apenas rede; Rede de substituição; Postes de substituição; Outro
ko: 케이지 패키지 유형: 액세서리 번들; 전체 패키지; 프레임 키트; 프레임 단품; 하드웨어/고정 키트; 네트 및 프레임; 네트 단품; 교체용 네트; 교체용 폴; 기타
cs: Typ balení klece: Sada příslušenství; Kompletní balíček; Sada rámu; Pouze rám; Kování / kotevní sada; Síť a rám; Pouze síť; Náhradní síť; Náhradní tyče; Jiné
es: Tipo de presentación de la jaula de bateo: Paquete de accesorios; Paquete completo; Kit de marco; Solo marco; Kit de tornillería/anclaje; Red y marco; Solo red; Red de repuesto; Postes de repuesto; Otro
de: Verpackungsart des Käfigs: Zubehör-Bundle; Komplettpaket; Rahmenpaket; Nur Rahmen; Eisenwaren-/Verankerungspaket; Netz & Rahmen; Nur Netz; Ersatznetz; Ersatzstangen; Sonstige
nb: Burpakketype: Tilbehørspakke; Komplett pakke; Rammesett; Kun ramme; Maskinvare-/forankringssett; Nett og ramme; Kun nett; Erstatningsnett; Erstatningsstenger; Annet
th: ประเภทชุดกรง: ชุดอุปกรณ์เสริม; แพ็คเกจแบบครบชุด; ชุดโครง; โครงเท่านั้น; ชุดอุปกรณ์/ฮาร์ดแวร์ยึด; ตาข่ายและโครง; ตาข่ายเท่านั้น; ตาข่ายอะไหล่; เสาอะไหล่; อื่นๆ
vi: Loại bao bì lồng: Gói phụ kiện; Gói hoàn chỉnh; Bộ khung; Chỉ gồm khung; Bộ phần cứng/mỏ neo; Lưới & khung; Chỉ gồm lưới; Lưới thay thế; Cột thay thế; Khác
nl: Kooi pakkettype: Accessoirebundel; Compleet pakket; Framekit; Alleen frame; Hardware-/verankeringskit; Net en frame; Alleen net; Vervangend net; Vervangende palen; Overig
lt-LT: Narvelio pakuotės tipas: Priedų rinkinys; Pilnas paketas; Rėmo rinkinys; Tik rėmas; Tvirtinimo įrangos rinkinys; Tinklas ir rėmas; Tik tinklas; Pakaitinis tinklas; Pakaitiniai stulpai; Kita
en: Cage package type: Accessories bundle; Complete package; Frame kit; Frame only; Hardware/anchoring kit; Net & frame; Net only; Replacement net; Replacement poles; Other
sv: Förpackningstyp för bur: Tillbehörspaket; Komplett paket; Ramkit; Endast ram; Utrustnings-/förankringskit; Nät och ram; Endast nät; Ersättningsnät; Ersättningsstolpar; Övrigt
it: Cage tipo di gabbia: Pacchetto di accessori; Pacchetto completo; Kit telaio; Solo telaio; Kit bulloneria/ancoraggio; Rete e telaio; Solo rete; Rete di ricambio; Pali di ricambio; Altro
ru: Тип комплектации клетки/каркаса: Набор аксессуаров; Полный комплект; Комплект каркаса; Только каркас; Комплект крепежа / анкеров; Сетка и каркас; Только сетка; Сменная сетка; Сменные стойки; Другое
ro-RO: Tip pachet colivie: Pachet de accesorii; Pachet complet; Kit cadru; Doar cadru; Kit de feronerie/ancorare; Plasă și cadru; Doar plasă; Plasă de rezervă; Stâlpi de rezervă; Altele